【裁判字號】    99,審訴,1116
【裁判日期】    990429
【裁判案由】    毒品危害防制條例
【裁判全文】
臺灣高雄地方法院刑事判決            99年度審訴字第1116號
公  訴  人  臺灣高雄地方法院檢察署檢察官
被      告  甲○○
上列被告因違反毒品危害防制條例案件，經檢察官提起公訴（99
年度毒偵字第964 號），被告於本院準備程序進行中，為有罪之
陳述，經本院合議庭裁定由受命法官獨任改依簡式審判程序審理
，並判決如下：
    主  文
甲○○施用第一級毒品，累犯，處有期徒刑壹年。扣案之海洛因
陸包（驗餘淨重零點柒壹公克及含海洛因之包裝袋陸個），均沒
收銷燬之。
    事  實
一、甲○○前因施用毒品案件，經本院以民國94年度毒聲字第12
    7 號裁定送觀察勒戒後，因無繼續施用毒品傾向，於95年3
    月1 日釋放，並經臺灣高雄地方法院檢察署檢察官於95年2
    月27日以95年度毒偵緝字第76號、95年度毒偵字第1652號為
    不起訴處分確定。復於95年間因施用毒品案件，經本院以95
    年度訴字第2445號判決判處有期徒刑8 月、5 月，應執行有
    期徒刑1 年確定，嗣經本院以96年度聲減字第589 號裁定減
    刑為應執行有期徒刑6 月確定，於96年7 月16日期滿執行完
    畢出監。另因持有毒品案件，經臺灣高等法院花蓮分院以96
    年度上易字第143 號判決判處有期徒刑1 年，減為有期徒刑
    6 月確定，於97年2 月4 日易科罰金執行完畢。猶不知戒絕
    毒癮，明知海洛因及甲基安非他命分別係毒品危害防制條例
    第2 條第2 項第1 款及第2 款所分別明定之第一級毒品及第
    二級毒品，不得持有、施用，竟於上開觀察勒戒執行完畢釋
    放後5 年內，復基於施用第一級毒品海洛因、第二級毒品甲
    基安非他命之犯意，於99年1 月30日上午某時許，在其位於
    高雄縣大寮鄉○○村○○街101 巷5 號住處內，以將海洛因
    及甲基安非他命摻入香菸內，再點燃吸食煙霧之方式，同時
    施用第一級毒品海洛因及第二級毒品甲基安非他命1 次。嗣
    於99年1 月30日下午6 時40分許，在高雄縣大寮鄉○○村○
    ○○路302 號「R2遊藝場」前為警查獲，並在其駕駛之車號
    YJ-0732 號自小客車內扣得第一級毒品海洛因6 包（驗餘淨
    重0.71公克及內含與海洛因難以析離，應一併視為毒品之包
    裝袋6 個），經得其同意採集尿液送驗，檢驗結果呈嗎啡及
    甲基安非他命陽性反應，而知上情。
二、案經高雄縣政府警察局林園分局報告臺灣高雄地方法院檢察
    署檢察官偵查起訴。
    理  由
一、本件被告甲○○所犯係死刑、無期徒刑、最輕本刑為3 年以
    上有期徒刑以外之罪，其於準備程序中，就被訴事實為有罪
    之陳述，經本院告知簡式審判程序之旨，並聽取檢察官及被
    告之意見後，合議庭裁定由受命法官獨任進行簡式審判程序
    ，合先敘明。
二、上開事實，業據被告於警詢、偵訊及本院審理時坦承不諱（
    見警卷第4 頁、偵卷第14頁、本院卷第24頁）。且經警採集
    其尿液送台灣檢驗科技股份有限公司檢驗結果，被告尿液呈
    嗎啡及甲基安非他命陽性反應，有尿液採驗同意書、高雄縣
    政府警察局林園分局查獲毒品案件嫌疑人代號與真實姓名對
    照表、台灣檢驗科技股份有限公司濫用藥物尿液檢驗報告可
    稽（見警卷第11至12頁、偵卷第16頁）。爰審酌：（一）氣
    相層析質譜儀（GC／MS）乃目前就藥物篩檢結果必須進一步
    確認時最常採用之確認方法，因此在良好的操作條件之下，
    以氣相層析質譜儀作藥物及其代謝物之定性及定量分析，幾
    乎不會有偽陽性反應產生，業經行政院國軍退除役官兵輔導
    委員會台北榮民總醫院於83年4 月7 日以（83）北總內字第
    03059 號函示明確。（二）海洛因係嗎啡經化學合成之半人
    工合成品，毒性倍於嗎啡，其經吸食或施打入人體，經新陳
    代謝作用又分解成嗎啡，故海洛因在進入人體後，均以嗎啡
    型態排於尿液中，故於吸食或施打海洛因者尿液中，可檢出
    嗎啡陽性反應，業經憲兵司令部80年5 月7 日以（80）鑑驗
    字第1746號函示明確。（三）而甲基安非他命經口服投與後
    約百分之70於24小時內自尿中排出，約百分之90於96小時內
    自尿中排出，且甲基安非他命成分之檢出與其投與方式、投
    與量、個人體質、採尿時間與檢測儀器之精密度等諸多方式
    有關，因此僅憑尿液中呈甲基安非他命陽性反應，並無法確
    實推算吸食時間距採集時間之長短，惟依上述資料推斷，最
    長不會超過4 日即96小時，亦經行政院衛生署藥物食品檢驗
    局81年2 月8 日81藥檢一字第001156號函示明確。從而，被
    告尿液經以氣相層析質譜儀鑑驗後，結果分呈嗎啡及甲基安
    非他命陽性反應，已如前述，是依前開函示意旨，被告自白
    核與事實相符。又被告前因施用毒品案件，經本院以94年度
    毒聲字第127 號裁定送觀察勒戒後，因無繼續施用毒品傾向
    ，於95年3 月1 日釋放，並經臺灣高雄地方法院檢察署檢察
    官於95年2 月27日以95年度毒偵緝字第76號、95年度毒偵字
    第1652號為不起訴處分確定之事實，有臺灣高等法院被告前
    案紀錄表在卷可憑。是被告於上開觀察勒戒執行完畢釋放後
    5 年內，再犯本件同時施用海洛因及甲基安非他命之犯行，
    應依法論科。從而，本案事證明確，被告犯行堪予認定。
三、核被告所為，係犯毒品危害防制條例第10條第1 項之施用第
    一級毒品及同條例第10條第2 項之施用第二級毒品罪。被告
    持有第一級、第二級毒品之行為，均已為其後施用之高度行
    為所吸收，均不另論罪。被告同時施用第一級毒品及第二級
    毒品二罪，為想像競合犯，應從一重之施用第一級毒品罪處
    斷。又被告曾因如事實欄所示犯行，經法院判決如事實欄所
    示罪刑確定，於97年2 月4 日易科罰金執行完畢之事實，此
    有前開前案紀錄表可佐，是其5 年以內故意再犯本件有期徒
    刑以上之罪，為累犯，應依刑法第47條第1 項規定加重其刑
    。本院審酌被告前經觀察勒戒、有期徒刑執行完畢，猶不思
    戒除毒癮，顯見其並無堅定戒癮之意志，惟念其行為尚未危
    害他人及其犯後坦承犯行，態度尚稱良好等一切情狀，量處
    如主文所示之刑，以資警惕；至檢察官求予量處有期徒刑1
    年5 月，略嫌過重，附此敘明。扣案之海洛因6 包（驗餘淨
    重0.71公克及內含與海洛因難以析離，應一併視為毒品之包
    裝袋6 個），均係查獲之毒品，有法務部調查局99年3 月23
    日濫用藥物實驗室鑑定書在卷可參（見本院卷第21頁），是
    不問屬於犯人與否，依毒品危害防制條例第18條第1 項前段
    規定，諭知沒收銷燬。至海洛因送驗所致之耗損，因已滅失
    ，爰不沒收銷燬之。
據上論斷，應依刑事訴訟法第273 條之1 第1 項、第299 條第1
項前段，毒品危害防制條例第10條第1 項、第2 項、第18條第1
項前段，刑法第11條、第47條第1 項、第55條，判決如主文。
本案經檢察官乙○○到庭執行職務。
中    華    民    國    99    年     4    月    29    日
                    刑事第十庭  法  官  方錦源
以上正本證明與原本無異。
如不服本判決應於收受本判決後10日內向本院提出上訴書狀，並
應敘述具體理由，如未敘述上訴理由者，應於上訴期間屆滿後20
日內補提理由書狀於本院（均須按他造當事人之人數附繕本）「
切勿逕送上級法院」。
中    華    民    國    99    年     4    月    29    日
                                書記官  黃勤涵
附錄條文：
毒品危害防制條例第10條第1 項、第2 項：
施用第一級毒品者，處6 月以上5 年以下有期徒刑。
施用第二級毒品者，處3 年以下有期徒刑。

司法院資訊處製作；財團法人民間司法改革基金會備份。
